最　高　行　政　法　院　裁　定
                                     100年度裁字第1602號
上  訴  人　黃克敏
          　林黃穆婉
          　林黃
            梁清輝（被繼承人黃秀蘭之繼承人）
          　梁清溪（被繼承人黃秀蘭之繼承人）
          　梁濯安（被繼承人黃秀蘭之繼承人）
            梁育瑋（被繼承人黃秀蘭之繼承人）
          　梁育嘉（被繼承人黃秀蘭之繼承人）
          　梁宜菁（被繼承人黃秀蘭之繼承人）
          　梁育綸（被繼承人黃秀蘭之繼承人）
兼 上3  人
法定代理人　蔡瓊慧
上  訴  人  梁寶云（被繼承人黃秀蘭之繼承人）
          　李金良（被繼承人黃淳瓊之繼承人）
　        　李悅歆（被繼承人黃淳瓊之繼承人）
          　黃偉桐（被繼承人黃克誠之繼承人）
          　黃玉慧（被繼承人黃克誠之繼承人）
          　黃玉秀（被繼承人黃克誠之繼承人）
          　黃得榮
          　黃雲濱
          　黃紫夏
          　黃明津
共      同
訴訟代理人　呂理胡　律師
被 上訴 人　新北市新店地政事務所
代　表　人　莊月桂
上列當事人間有關土地登記事務事件，上訴人對於中華民國100
年4月7日臺北高等行政法院99年度訴字第2119號判決，提起上訴
，本院裁定如下：
　　主  文
上訴駁回。
上訴審訴訟費用由上訴人負擔。
　　理  由
一、按對於高等行政法院判決之上訴，非以其違背法令為理由，
    不得為之，行政訴訟法第242條定有明文。依同法第243條第
    1項規定，判決不適用法規或適用不當者，為違背法令；而
    判決有同條第2項所列各款情形之一者，為當然違背法令。
    是當事人對於高等行政法院判決上訴，如依行政訴訟法第24
    3條第1項規定，以高等行政法院判決有不適用法規或適用不
    當為理由時，其上訴狀或理由書應有具體之指摘，並揭示該
    法規之條項或其內容；若係成文法以外之法則，應揭示該法
    則之旨趣；倘為司法院解釋或本院之判例，則應揭示該判解
    之字號或其內容。如以行政訴訟法第243條第2項所列各款情
    形為理由時，其上訴狀或理由書，應揭示合於該條項各款之
    事實。上訴狀或理由書如未依此項方法表明，或其所表明者
    與上開法條規定不合時，即難認為已對高等行政法院判決之
    違背法令有具體之指摘，其上訴自難認為合法。
二、上訴人為黃火元之繼承人，上訴人黃克敏於民國98年11月16
    日向被上訴人申請坐落新北市新店區（原為臺北縣新店市○
    ○○段○○○○段119、119-1、119-13、119-14、119-15等
    地號土地（下稱系爭土地）之浮覆測量，被上訴人以系爭土
    地舊簿及臺帳均無坍沒浮覆標示變更登記，及原所有權人黃
    火元已於49年1月19日將其所有前開119、119-1地號土地，
    辦理買賣移轉予吳烏定為由，依地籍測量實施規則第213條
    規定，否准上訴人測量申請。上訴人不服，提起訴願，除黃
    秀蘭、黃淳瓊及黃克誠部分因已死亡而不受理外，其餘部分
    則訴願駁回。上訴人不服，遂提起本件行政訴訟求為判決：
    訴願決定除不受理部分外及原處分均撤銷，被上訴人應就坐
    落新北市○○區○○段油車坑小段119-13、119-14及119-15
    等地號3筆土地及外側如原審附圖二所示黃色位置面積約40
    0平方公尺土地，為准予浮覆地測量之處分。經原審判決駁
    回。
三、本件上訴人對於高等行政法院判決上訴，主張：被繼承人黃
    火元確係系爭浮覆土地滅失前最後登記之所有權人，上訴人
    對此已盡相當之舉證責任，原審未就上訴人所提有利證據加
    以審酌，而為上訴人之訴駁回之判決，即屬判決不備理由之
    當然違背法令；又本件上訴人係請求准予浮覆地測量之處分
    ，與浮覆地回復所有權之登記有別，其係事實行為，僅須上
    訴人申請符合資格，被上訴人即應測量，被上訴人否准聲請
    ，顯有違誤等語。經查：按「私有土地，因天然變遷成為湖
    澤或可通運之水道時，其所有權視為消滅。前項土地，回復
    原狀時，經所有權人證明為其原有者，仍回復其所有權。」
    為土地法第12條明文規定；次按「土地有下列情形之一者，
    得申請土地複丈：一、因自然增加、浮覆、……或變更。」
    「申請複丈，由土地所有權人或管理人向土地所在地登記機
    關為之。……」「登記機關受理複丈申請案件，經審查有該
    條各款情形之一者，應以書面敘明法令依據或理由駁回之…
    …二、依法不應受理。」亦分別為地籍測量實施規則第204
    條第1款、第205條第1項、第213條第2款所規定。準此，因
    天然變遷成為湖澤或可通運之水道，因而消滅之所有權，嗣
    因回復原狀，而回復所有權時，其回復登記之申請人，應為
    土地登記簿上滅失登記前最後一次登記之所有權人。而因土
    地浮覆而申請複丈者，其申請人，亦應為土地登記簿上滅失
    登記前最後一次登記之所有權人。原判決業已敘明：上訴人
    黃克敏申請系爭土地浮覆地複丈測量主張黃火元向前手購買
    之119地號土地（嗣分割增119-1）含滅失部分，該滅失部分
    即系爭119-13、-14、-15地號，而黃火元出售部分未含滅失
    部分，系爭土地最後所有權人為黃火元。經被上訴人審查，
    認依土地舊簿並無系爭土地坍沒浮覆標示變更登記事項，且
    上訴人被繼承人向前手買賣取得119地號土地，雖分割為119
    、119-1號，惟同日119-1地號土地面積變更登記。黃火元登
    記取得之土地顯未含減少部分，且黃火元已於49年1月19日
    將119、119-1號系爭土地，辦理買賣移轉登記予吳烏定，故
    上訴人被繼承人黃火元顯非其主張浮覆土地滅失前最後登記
    之所有權人，被上訴人認定上訴人以黃火元繼承人之身分提
    出本件申請，違反地籍測量實施規則第204、205條所定應由
    原土地所有權人申請之規定，依法不應受理，駁回上訴人之
    申請，洵屬有據。上訴意旨雖以該判決違背法令為由，惟核
    上訴狀所載內容，或係重述其在原審業經主張而為原判決摒
    棄不採之陳詞，或係就原審取捨證據、認定事實之職權行使
    事項，指摘其為不當，或係就原審所為論斷或駁斥其主張之
    理由，泛言原判決不備理由，而未具體表明原判決究竟有如
    何合於不適用法規或適用不當、或有行政訴訟法第243條第2
    項所列各款之情形，尚難認為已對原判決之如何違背法令有
    具體之指摘。依首揭規定及說明，應認其上訴為不合法，應
    予駁回。
四、據上論結，本件上訴為不合法。依行政訴訟法第249條第1項
    前段、第104條、民事訴訟法第95條、第78條、第85條第1項
    前段，裁定如主文。
中　　華　　民　　國　　100　 年　　6　　 月　　30　　日
                    最高行政法院第三庭
                        審判長法官　黃　璽　君
                              法官　楊　惠　欽
                              法官　吳　東　都
                              法官　陳　金　圍
                              法官　蕭　惠　芳

以  上  正  本  證  明  與  原  本  無  異
中　　華　　民　　國　　100　 年　　7　　 月　　1　　 日
　　　　　　　　　　　　　　　書記官　彭　秀　玲